臺灣板橋地方法院刑事判決　　　　　　 100年度訴字第2247號
公　訴　人　臺灣板橋地方法院檢察署檢察官
被　　　告　林素虹
上列被告因毒品危害防制條例案件，經檢察官提起公訴（100 年
度毒偵字第5069號），被告於準備程序中就被訴之事實為有罪陳
述，本院合議庭裁定由受命法官獨任簡式審判程序，判決如下：
    主  文
林素虹施用第一級毒品，處有期徒刑拾月，扣案之海洛因殘渣袋
壹個，沒收銷燬，扣案之針筒貳支，均沒收。
    事  實
一、林素虹前因施用毒品，經本院以93年度毒聲字第516 號裁定
    送觀察、勒戒後，認有繼續施用之傾向，再經本院以94年度
    毒聲字第1290號裁定令入戒治處所施以強制戒治，於民國95
    年5 月2 日因停止處分出所，由臺灣板橋地方法院檢察署檢
    察官為不起訴處分確定，復因施用毒品，先後經臺灣臺北
    地方法院以96年度訴字第478 號判決判處有期徒刑7 月；
    臺灣臺北地方法院以96年度訴字第611 號判決判處有期徒刑
    6 月確定；臺灣臺北地方法院以96年度訴字第1268號判決
    判處有期徒刑8 月，減為有期徒刑4 月確定；臺灣宜蘭地
    方法院以97年度易緝字第13號判決判處有期徒刑3 月，減為
    有期徒刑1 月15日確定；臺灣臺北地方法院以97年度訴緝
    字第59號判決判處有期徒刑8 月確定；臺灣臺北地方法院
    以97年度訴字第261 號判決判處有期徒刑8 月，減為有期徒
    刑4 月；臺灣臺北地方法院以97年度訴字第1092號判決判
    處有期徒刑1 年確定；另於95年間因偽造文書，經法院判處
    有期徒刑3 月，緩刑2 年，嗣經法院撤銷緩刑，上開與
    偽造文書罪，經法院裁定減為有期徒刑3 月15日、3 月、1
    月15日，並與上開所示之罪，經法院定應執行有期徒
    刑1 年2 月確定；上開所示之罪，經法院定應執行有期
    徒刑1 年2 月確定，並與上開之罪所定應執行
    有期徒刑1 年2 月接續執行，於100 年1 月29日假釋出監併
    付保護管束，迄於100 年10月21日保護管束期滿，假釋未經
    撤銷，其未執行之刑以執行完畢論（於本件不構成累犯）。
二、猶不知悛悔，於上開強制戒治執行完畢釋放後5 年內，因多
    次施用毒品案件先後經法院判刑確定後，復基於施用第一級
    毒品海洛因之犯意，於100 年7 月20日9 時許，在新北市○
    ○區○○路128 巷14號3 樓住處，將海洛因粉末置於注射針
    筒內加水稀釋以靜脈注射之方式，施用第一級毒品海洛因1
    次。嗣於同日12時20分許，在上址因行跡可疑為警查獲，扣
    得海洛因殘渣袋1 個、針筒2 支，經採尿送驗後，呈鴉片類
    陽性反應。
三、案經新北市政府警察局中和第二分局報請臺灣板橋地方法院
    檢察署檢察官偵查起訴。
    理  由
一、本件被告林素虹所犯為死刑、無期徒刑、最輕本刑為3 年以
    上有期徒刑以外之罪，其於本院準備程序中就前揭被訴事實
    為有罪之陳述，經本院告知簡式審判程序之旨，並聽取當事
    人意見後，經合議庭裁定由受命法官獨任進行簡式審判程序
    ，合先敘明。
二、上開犯罪事實，業據被告林素虹於警詢、檢察官訊問及本院
    審理時坦承不諱，且被告為警查獲後採尿送驗結果，確呈嗎
    啡陽性反應，此有臺灣檢驗科技股份有限公司濫用藥物檢驗
    報告1 紙、新北市政府警察局中和第二分局偵辦毒品案尿液
    編號及姓名對照表、尿液檢體監管紀錄表在卷可稽，足認被
    告上開任意性自白與事實相符，堪予採信。又被告前因施用
    毒品，經法院裁定送觀察、勒戒後，認有繼續施用之傾向，
    再經法院裁定令入戒治處所施以強制戒治，於95年5 月2 日
    因停止處分出所，被告於強制戒治執行完畢釋放後5 年內，
    因多次施用毒品案件先後經法院判刑確定，其再犯本件施用
    毒品罪，距前次強制戒治執行完畢釋放後雖已逾5 年，惟核
    與毒品危害防制條例第20條第3 項所定「5 年後再犯」之立
    法意旨不符，自仍應予追訴、處罰。本件事證明確，被告犯
    行洵堪認定。
三、查海洛因為毒品危害防制條例第2 條第2 項第1 款所列管之
    第一級毒品。核被告所為，係犯毒品危害防制條例第10條第
    1 項之施用第一級毒品罪。又被告施用第一級毒品海洛因前
    後之持有海洛因之低度行為，應為施用之高度行為所吸收，
    不另論罪。爰審酌被告前已因施用毒品，經法院裁定強制戒
    治及判刑，猶不能斷絕毒癮而一再施用，顯見其自制力薄弱
    ，惟施用毒品僅屬自殘行為，對於他人之法益尚無直接之侵
    害，並考量其素行、生活狀況、智識程度，犯後坦承犯行之
    犯後態度等一切情狀，量處如主文所示之刑，以資懲儆。扣
    案之海洛因殘渣袋1 個，其內海洛因殘渣既係本件查獲之第
    一級毒品，且因該包裝袋與毒品殘渣無法完全析離，故上開
    海洛因殘渣袋1 個，應依毒品危害防制條例第18條第1 項前
    段之規定，諭知沒收銷燬；另扣案之針筒2 支，為被告所有
    ，供施用海洛因犯罪所用之物，業據其供明在卷（見本院卷
    第37頁），應依刑法第38條第1 項第2 款規定，宣告沒收。
據上論斷，應依刑事訴訟法第273 條之1 第1 項、第299 條第1
項前段，毒品危害防制條例第10條第1 項、第18條第1 項前段，
刑法第11條、第38條第1 項第2 款，判決如主文。
本案經檢察官吳育增到庭執行職務。
中    華    民    國    100    年    11    月    11  日
                  刑事第四庭   法  官  張瓊華
以上判決正本證明與原本無異。
如不服本判決應於收受本判決後10日內向本院提出上訴書狀，並
應敘述具體理由，如未敘述上訴理由者，應於上訴期間屆滿後20
日內補提理由書狀於本院（均須按他造當事人之人數附繕本）「
切勿逕送上級法院」。
                               書記官  謝雪紅
中    華    民    國   100    年    11    月    14    日
附錄法條：
毒品危害防制條例第10條第1項：
施用第一級毒品者，處6 月以上5 年以下有期徒刑。